臺灣臺南地方法院臺南簡易庭民事裁定
111年度南簡聲字第3號
聲  請  人  鄭寶育
相  對  人  長鑫資產管理股份有限公司

法定代理人  潘代鼎
上列當事人間聲請停止執行事件，本院裁定如下：
    主  文
聲請人供擔保新臺幣貳萬陸仟柒佰玖拾參元後，本院民國一百一
十年度司執字第一一六二六六號強制執行事件之強制執行程序，
於本院民國一百一十一年度南簡補字第十二號債務人異議之訴事
件民事判決確定或和解、撤回前，應暫予停止。
    理  由
一、按有回復原狀之聲請，或提起再審或異議之訴，或對於和解
    為繼續審判之請求，或提起宣告調解無效之訴，撤銷調解之
    訴，或對於法院依強制執行法第4條第1項第5款之裁定提起
    抗告時，法院因必要情形或依聲請定相當並確實擔保，得為
    停止強制執行之裁定，強制執行法第18條第2項定有明文。
    次按，法院因必要情形或依聲請定相當並確實之擔保，為停
    止強制執行之裁定者，該擔保金額之多寡應如何認為相當，
    固屬法院職權裁量之範圍。惟此項擔保係備供強制執行債權
    人因停止執行所受損害之賠償，故法院定擔保金額時，應斟
    酌該債權人因停止執行可能遭受之損害，以為衡量之標準，
    非以標的物之價值或其債權額為依據。債權人因停止執行可
    能遭受之損害，在執行名義命為金錢給付之情形，係指債權
    人因停止執行延後受償，未能即時利用該款項所可能遭受之
    損害而言（最高法院108年度台抗字第940號裁定參照）。　
二、查，本件聲請人以其向本院提起債務人異議之訴，經本院以
    111年度南簡補字第12號債務人異議之訴事件（下稱系爭訴
    訟事件）受理在案為由，聲請本院裁定停止本院110年度司
    執字第116266號強制執行事件（下稱系爭執行事件）之強制
    執行程序，經本院依職權調取系爭執行事件卷宗及系爭訴訟
    事件卷宗核閱審究後，認為聲請人之聲請為有理由，應可准
    許。
三、次查，本件相對人於系爭執行事件，聲請強制執行之債權金
    額為新臺幣（下同）46,022元，及自民國94年10月18日起至
    104年8月31日止，按週年利率18.98%計算之利息，自104年9
    月1日起至清償日止，按週年利率15%計算之利息，暨按上開
    利息10%計算之違約金，業經本院依職權調取系爭執行事件
    卷宗核閱屬實，並有民事強制執行聲請狀影本1份附卷可稽
    ；相對人於系爭執行事件聲請強制執行債權金額之本金、利
    息及違約金算至系爭訴訟事件訴訟繫屬時，即111年1月10日
    ，此經本院依職權調取系爭訴訟事件卷宗核閱無訛，並有系
    爭訴訟事件民事起訴狀影本1份附卷可考，共計189,128元〔
    計算式：46,022＋（46,022×18.98%×9）＋（46,022×18.98%×1
    0/12）＋（46,022×18.98%×13/365）＋（46,022×15%×6）＋（4
    6,022×15%×4/12）＋（46,022×15%×9/365）＋〔（46,022×18.9
    8%×9）＋（46,022×18.98%×10/12）＋（46,022×18.98%×13/36
    5）＋（46,022×15%×6）＋（46,022×15%×4/12）＋（46,022×15
    %×9/365）〕×10%≒189,128（小數點以下四捨五入）〕。故聲
    請人聲請供擔保停止系爭執行事件之執行，如經本院准許，
    其可能造成相對人之最大損失，應係相對人無法及時利用受
    償189,128元，從事創造利益（如將受償金額另行出借，獲
    取利息等）之損失，是本院核定相對人因聲請人聲請停止執
    行可能遭受之損害，自應參酌上開情事審酌之。本院審酌相
    對人因系爭執行事件可獲受償金額為189,128元；考量系爭
    訴訟事件，其訴訟標的之價額未逾500,000元，屬於簡易事
    件，參酌各級法院辦案期限實施要點之規定，民事簡易程序
    第一、二審審判案件之期限分別為10月、2年，其可能經過
    之訴訟期間為2年10月；再依民法第203條規定之法定利率5%
    計算結果，相對人因系爭執行事件之強制執行程序停止執行
    ，可能遭受之損害為26,793元（即相對人因系爭執行事件可
    獲受償金額189,128元，按週年利率5%計算，2年10月之利息
    損失，計算式：189,128×5%×2又10/12≒26,793元，小數點以
    下四捨五入），爰酌定如主文所示擔保金額准許之。
四、依強制執行法第18條第2項，裁定如主文。
中    華    民    國   111    年    2     月    8     日
                  臺灣臺南地方法院臺南簡易庭
                          法  官　伍逸康
以上正本係照原本作成。　　　　　　　
如對本裁定抗告須於裁定送達後10日內向本院提出抗告狀，並繳
納裁判費新臺幣1,000元。
中　　華　　民　　國　　111 　年　　2 　　月　　8 　　日
　　　　　　　　　　　　　書記官  康紀媛